臺灣桃園地方法院刑事判決
111年度審交易字第553號
公  訴  人  臺灣桃園地方檢察署檢察官 
被      告  黃瑞連



上列被告因公共危險案件，經檢察官提起公訴（111年度偵字第3
4502號），被告於本院準備程序中，就被訴事實為有罪之陳述，
經本院告知簡式審判程序意旨，並聽取當事人之意見後，裁定改
依簡式審判程序審理，判決如下：
    主  文
黃瑞連駕駛動力交通工具吐氣所含酒精濃度達每公升零點二五毫
克以上，處有期徒刑陸月，併科罰金新臺幣陸萬元，有期徒刑如
易科罰金，罰金如易服勞役，均以新臺幣壹仟元折算壹日。
    事實及理由
一、本件犯罪事實及證據，除於證據部分補充「被告黃瑞連於本
    院準備程序及審理中之自白」外，其餘均引用如附件檢察官
    起訴書之記載。
二、論罪科刑：  
  ㈠核被告所為，係犯刑法第185條之3第1項第1款不能安全駕駛
    動力交通工具罪。
  ㈡查被告前於民國108年間，因公共危險案件，經本院以108年度
    審交易字第529號判決判處有期徒刑6月確定，並於109年7月
    1日徒刑執行完畢出監，其於徒刑執行完畢後5年內故意再犯
    本件有期徒刑以上罪，此經檢察官於本院審理時具體明確指
    出，並說明與本案構成累犯關聯性，以及敘明加重其刑之理
    由，又經本院就此部分使被告陳述意見，被告及辯護人表示
    沒有意見在案（詳本院111年11月3日簡式審判筆錄第3頁）
    ，並有臺灣高等法院被告前案紀錄表1份附卷可參。是堪認
    本件被告業已構成累犯，再參照司法院大法官釋字第775號
    解釋意旨，及審酌檢察官敘明加重其刑之理由，被告前已有
    公共危險犯行，再為本件公共危險之犯行，足顯被告對刑之
    執行仍不知悔改，其前對刑罰之反應力亦屬薄弱，此次加重
    最低本刑，對其人身自由所為之限制自無過苛之侵害，是認
    就其為本件公共危險犯行，應依刑法第47條第1項規定加重
    其刑。
  ㈢爰審酌被告縱扣除前已論及累犯部分之前科，仍有數次因酒
    後駕車經法院判決確定之不良素行，竟仍不知自律己行，再
    次於飲酒後駕駛自用大貨車行駛於公眾往來之道路上，既漠
    視自己安危，復罔顧公眾安全，所為不當，應予非難，惟念
    其犯後已坦承犯行，態度尚可，並考量被告之教育程度、家
    庭經濟狀況等一切情狀，量處如主文所示之刑，並諭知易科
    罰金暨易服勞役之折算標準，以示懲儆。
據上論斷，應依刑事訴訟法第273條之1第1項、第299條第1項前
段、第310條之2、第454條第2項，判決如主文。
本案經檢察官楊朝森提起公訴，檢察官林欣怡到庭執行職務。
中　　華　　民　　國　　111 　年　　11　　月　　29　　日
                  刑事審查庭      法  官  林慈雁
以上正本證明與原本無異。
如不服本判決應於收受判決後20日內向本院提出上訴書狀，並應
敘述具體理由。其未敘述上訴理由者，應於上訴期間屆滿後20日
內向本院補提理由書（均須按他造當事人之人數附繕本）「切勿
逕送上級法院」。
                                  書記官  吳秉翰
中　　華　　民　　國　　111 　年　　11　　月　　29　　日
附錄本案論罪科刑法條全文： 
刑法第185條之3：
駕駛動力交通工具而有下列情形之一者，處3年以下有期徒刑，
得併科30萬元以下罰金：
一、吐氣所含酒精濃度達每公升零點二五毫克或血液中酒精濃度
    達百分之零點零五以上。
二、有前款以外之其他情事足認服用酒類或其他相類之物，致不
    能安全駕駛。
三、服用毒品、麻醉藥品或其他相類之物，致不能安全駕駛。
因而致人於死者，處3年以上10年以下有期徒刑，得併科2百萬元
以下罰金；致重傷者，處1年以上7年以下有期徒刑，得併科1百
萬元以下罰金。
曾犯本條或陸海空軍刑法第54條之罪，經有罪判決確定或經緩起
訴處分確定，於十年內再犯第1項之罪因而致人於死者，處無期
徒刑或5年以上有期徒刑，得併科3百萬元以下罰金；致重傷者，
處3年以上10年以下有期徒刑，得併科2百萬元以下罰金。

附件：
臺灣桃園地方檢察署檢察官起訴書
                                    111年度偵字第34502號
　　被　　　告　黃瑞連　男　61歲（民國00年0月00日生）
　　　　　　　　　　　　住○○市○○區○○里○○路0號
　　　　　　　　　　　　居桃園市○○區○○路0段000○0號
　　　　　　　　　　　　國民身分證統一編號：Z000000000號
上列被告因公共危險案件，業經偵查終結，認應提起公訴，茲將
犯罪事實及證據並所犯法條分敘如下：
　　　　犯罪事實
一、黃瑞連前於民國108年間，因公共危險案件，經臺灣桃園地
    方法院以108年度審交易字第529號判決判處有期徒刑6月確定
    ，甫於109年7月1日徒刑執行完畢出監。詎其仍不知悔改
    ，先於111年6月29日下午6時許起至翌（30）日凌晨0時許止
    ，在位於桃園市○○區○○路0段000○0號住處內飲用高粱酒後，
    復於同日上午10時10分許，在其所駕駛暫停在桃園市○○區○○
    路0段○○○路○○○○○○號碼00-000號自用大貨車上，又短暫飲用
    啤酒165CC後，明知飲酒後已達不得駕駛動力交通工具之程
    度，未待體內酒精成分消退，仍基於酒後駕駛動力交通工具
    之犯意，旋即自上址，無照駕駛前揭車輛上路。嗣於同日上
    午10時20分許，行經觀音區成功路2段與民族路口時，因其
    所駕車輛之右後車燈脫落，遭警攔停並執行酒駕稽查，復於
    同日上午10時37分許，檢測其吐氣所含酒精濃度仍高達每公
    升0.61毫克，始悉上情。
二、案經桃園市政府警察局大園分局報告偵辦。
　　　　證據並所犯法條
一、上開犯罪事實，業據被告黃瑞連於警詢時及偵查中坦承不諱
    ，並有桃園市政府警察局道路交通事故當事人酒精測定紀錄 表
    、桃園市政府警察局舉發違反道路交通管理事件通知單2份及
    公路監理電子閘門系統表單2份在卷可稽。核被告自白與事
    實相符，其犯嫌堪予認定。
二、核被告所為，係犯刑法第185條之3第1項第1款之公共危險罪
     嫌。又被告前有如犯罪事實欄所載之論罪科刑及執行情形， 
    有本署刑案資料查註紀錄表附卷可憑，其於徒刑執行完畢5 年內
    ，故意再犯本件有期徒刑以上之罪，為累犯，請參照司 法院
    大法官釋字第775號解釋意旨及刑法第47條第1項之規定
    ，審酌依累犯之規定加重其刑。
三、依刑事訴訟法第251條第1項提起公訴。
　　此　致
臺灣桃園地方法院
中    華    民    國    111   年     8    月    19    日
                              檢 察 官    楊 朝 森
本件正本證明與原本無異
中　　華　  民　　國　  111   年     8    月    30    日
                              書 記 官    邱 絹 蓉
附錄本案所犯法條全文
中華民國刑法第185條之3
駕駛動力交通工具而有下列情形之一者，處3年以下有期徒刑，
得併科30萬元以下罰金：
一、吐氣所含酒精濃度達每公升零點二五毫克或血液中酒精濃度
    達百分之零點零五以上。
二、有前款以外之其他情事足認服用酒類或其他相類之物，致不
    能安全駕駛。
三、服用毒品、麻醉藥品或其他相類之物，致不能安全駕駛。
因而致人於死者，處3年以上10年以下有期徒刑，得併科2百萬元
以下罰金；致重傷者，處1年以上7年以下有期徒刑，得併科1百
萬元以下罰金。
曾犯本條或陸海空軍刑法第54條之罪，經有罪判決確定或經緩起
訴處分確定，於十年內再犯第1項之罪因而致人於死者，處無期
徒刑或5年以上有期徒刑，得併科3百萬元以下罰金；致重傷者，
處3年以上10年以下有期徒刑，得併科2百萬元以下罰金。